臺灣彰化地方法院彰化簡易庭民事簡易判決
111年度彰簡字第175號
原      告  陸丞芯  
訴訟代理人  梁恩齊  
被      告  粘啟明  
上列當事人間減少價金事件，本院於民國111年5月4日言詞辯論
終結，判決如下：
    主      文
被告應給付原告新臺幣8萬元，及自民國111年2月17日起至清償
日止，按年息5％計算之利息。
原告其餘之訴駁回。
訴訟費用新臺幣1,550元，由被告負擔其中新臺幣855元，餘由原
告負擔。
本判決第1項得假執行。
    事實及理由
原告聲明：被告應給付原告新臺幣（下同）145,000元，及自起
  訴狀繕本送達翌日起至清償日止，按年息5％計算之利息。陳述
  ：原告於民國107年3月12日給付價金24萬元，向被告買受車牌
  號碼000-0000號汽車（下稱甲車）並取得所有權，原告於110
  年5月22日擬以價金145,000元將甲車出賣予車商，惟車商檢視
  後，認為甲車左側鈑金有切削黏合痕跡，屬於重大事故車，不
  願承買，原告至此始知甲車有上開減少價值之瑕疵。被告明知
  其事，故意不告知瑕疵，而原告雖已將甲車另行轉賣，仍得請
  求減少價金，至於金額多寡，同意由法院依民事訴訟法第222
  條規定認定之。為此依買賣契約之法律關係，請求判決如聲明
  所示。
被告聲明：原告之訴駁回。陳述：原告得請求減少之價金多寡
  ，同意由法院依民事訴訟法第222條規定認定之。
民法第354條第1項規定「物之出賣人對於買受人，應擔保其物
  依第373條之規定危險移轉於買受人時無滅失或減少其價值之
  瑕疵，亦無滅失或減少其通常效用或契約預定效用之瑕疵。但
  減少之程度，無關重要者，不得視為瑕疵」，第355條規定「
  買受人於契約成立時，知其物有前條第1項所稱之瑕疵者，出
  賣人不負擔保之責。買受人因重大過失，而不知有前條第1項
  所稱之瑕疵者，出賣人如未保證其無瑕疵時，不負擔保之責。
  但故意不告知其瑕疵者，不在此限」，第359條規定「買賣因
  物有瑕疵，而出賣人依前五條之規定，應負擔保之責者，買受
  人得解除其契約或請求減少其價金。但依情形，解除契約顯失
  公平者，買受人僅得請求減少價金」；民事訴訟法第222條第2
  項規定「當事人已證明受有損害而不能證明其數額或證明顯有
  重大困難者，法院應審酌一切情況，依所得心證定其數額」。
  經查：
  ㈠原告主張之事實，業據其提出行車執照、維修單為證，且為
    被告不爭執，堪信為真，則原告請求減少價金，合於民法前
    開規定，應屬有據。
  ㈡依前開行車執照、維修單，甲車為102年9月出廠，排氣量1,4
    99立方公分之國產汽車，原告係於107年3月12日過戶取得，
    所給付價金為24萬元，原告取得甲車以前，甲車曾於106年2
    月14日進廠維修，主要部位在左側前後門、左側中柱，此為
    兩造不爭執。本院認為，原告自認已將甲車另行轉賣他人，
    無從囑託鑑定，以明甲車於兩造買賣時之合理市價，爰依民
    事訴訟法前開規定，審酌兩造不爭執之上開一切情況，認定
    原告得請求減少價金3分之1即8萬元；原告擬將甲車出賣車
    商時，已使用逾3年，則原告主張按當時賣價145,000元予以
    減少，尚非正當。
  ㈢從而原告依買賣契約之法律關係，請求被告給付8萬元，及自
    起訴狀繕本送達翌日即111年2月17日起至清償日止，按年息
    5％計算之利息，為有理由，應予准許；逾此部分為無理由，
    應予駁回。
本件係適用簡易程序所為被告敗訴之判決，就原告勝訴部分，
  應依職權宣告假執行，及依職權確定訴訟費用額為1,550元元
  （第一審裁判費），酌量命兩造以比例分擔。
本件判決事證已臻明確，兩造其餘主張及舉證，核與判決結果
  無影響，不另論述。
中　　華　　民　　國　　111 　年　　5 　　月　　18　　日
                  彰化簡易庭  法    官  廖政勝
以上正本係照原本作成。
如不服本判決，應於判決送達後20日內，向本院提出上訴狀，並
按應送達於他造之人數提出繕本或影本，及繳納第二審裁判費。
中　　華　　民　　國　　111 　年　　5 　　月　　18　　日
                              書 記 官  梁高賓